【裁判字號】    97,易,485
【裁判日期】    980515
【裁判案由】    竊盜
【裁判全文】
臺灣新竹地方法院刑事判決               97年度易字第485號
公  訴  人  臺灣新竹地方法院檢察署檢察官
被      告  甲○○
上列被告因竊盜案件，經檢察官提起公訴（97年度偵字第343號
、第248號），本院判決如下：
    主  文
甲○○攜帶兇器竊盜，累犯，處有期徒刑柒月。
    事  實
一、甲○○於民國91年間因偽造有價證券案件，經臺灣高等法院
    以91年度上訴字第1376號判處有期徒刑3 年2 月，經最高法
    院以91年度台上字第6279號駁回上訴確定；92年間因違反洗
    錢防制法案件，經臺灣臺北地方法院以92年度簡字第1012號
    判處有期徒刑4 月確定；又因偽造文書、侵占案件經臺灣士
    林地方法院以92年度簡上字第134 號分別判處有期徒刑9 月
    、4 月，定應執行有期徒刑1 年確定；另因偽造文書案件經
    臺灣板橋地方法院以92年度簡字第1916號判處有期徒刑6 月
    。上開各罪嗣經臺灣士林地方法院以93年度聲字第479 號裁
    定定應執行有期徒刑4 年10月，並於94年9 月30日縮短刑期
    假釋出監，並於96年5 月21日假釋付保護管束執行期滿，未
    經撤銷假釋，其未執行之刑，以已執行論。
二、甲○○係設址新竹縣湖口鄉○○村○○路30號之世禾科技有
    限公司（下稱世禾公司）生管課進貨組員工，明知世禾公司
    規定員工下班後不得再進入公司廠區內，竟意圖為自己不法
    之所有，於97年1 月3 日凌晨0 時20分許下班後，於同日凌
    晨1 時10分許，向廠區警衛丙○○表示要還錢給同事為由進
    入公司廠區後，又向當時尚在加班之同事乙○○佯稱因宿舍
    電視故障須借用螺絲起子，因而逕自持鑰匙開啟廠區辦公室
    工具箱取走螺絲起子及破壞剪，而持客觀上對於他人生命身
    體有危險性而足供作為兇器使用之上開破壞剪，將擺放在世
    禾公司進貨區內之陽極棒成品25支（價值共新臺幣250,000
    元）剪裁成125 段，並以塑膠袋及報紙包裝後將該批陽極棒
    成品竊取得手後，暫時放置在廠內廢酸區，欲伺機攜出廠區
    。嗣於同日凌晨3 時許甲○○藉故進入廠區至廢酸區查看所
    竊取之陽極棒時，為警衛丙○○察覺有異前往查看，因而查
    悉上情，並報警處理。
二、案經新竹縣政府警察局竹北分局報請臺灣新竹地方法院檢察
    署檢察官偵查起訴。
    理  由
壹、程序方面：
一、按除簡式審判程序、簡易程序及第376 條第1 款、第2 款所
    列之罪之案件外，第一審應行合議審判，此觀諸96年3 月23
    日總統公布修正施行之同法第284 條之1 規定亦明。查被告
    於本件所犯竊盜罪係屬刑事訴訟法第376 條第2 款所定之案
    件，是依刑事訴訟法第284 條之1 規定，本件自得不行合議
    審判。
二、本件認定事實所引用之證據方法（詳下述及者，包含人證、
    書證、物證等），並無證據證明係公務員違背法定程序所取
    得，且檢察官、被告於審判期日對本院提示之卷證均陳明沒
    意見，且卷內之文書證據，亦無刑事訴訟法第159 條之4 之
    顯有不可信之情況或其他不得作為證據之情形，本院審酌引
    為證據亦為適當，是依刑事訴訟法第159 條之1 第2 項、第
    159 條之4 、之5 等規定，下述認定事實所引用之證據方法
    均有證據能力，合先敘明。
貳、實體部分：
一、訊據被告甲○○固坦承有97年1 月3 日凌晨0 時20分許下班
    ，同日凌晨1 時10分許進入世合公司廠區拿取工具箱內之螺
    絲起子、破壞剪，並於同日凌晨3 時許在廠取廢酸區摸以塑
    膠袋、報紙包裝之陽極棒之事實，惟矢口否認有何竊盜犯行
    ，辯稱：當天凌晨1 時10分進入廠區是要螺絲起子、破壞剪
    修理電視，後來因為遇到同事聊了一下天，所以破壞剪忘記
    帶回宿舍，凌晨3 時是因為要還螺絲起子所以再進入廠區，
    因為要到工作區都會經過廢酸區，而伊是要至廢酸區的垃圾
    桶丟口袋中的垃圾，所以才會走到廢酸區，會摸以報紙包裝
    的陽極棒，係因為不知報紙中所包何物，所以才好奇蹲下去
    查看，且破壞剪根本就剪不斷陽極棒云云。經查：
  (一)上開事實，業據證人丙○○於警詢、偵查及本院審理中證述
    ：我在世禾公司擔任警衛，97年1 月3 日凌晨3 時許，因為
    發現被告鬼鬼祟祟的，所以我就跟過去看，發現被告在公司
    廢酸區蹲著在摸公司遺失的陽極棒，我看他在摸陽極棒時，
    並沒有馬上叫他，大約等他摸了1 分鐘之後，我才問他在做
    什麼，被告就支支吾吾答非所問，當時陽極棒1 包用塑膠袋
    包著，1 包用報紙包著，被告當天凌晨下班後，返回公司廠
    區4 次，被告第3 、4 次進入廠區說是要還螺絲起子，但被
    告第3 次進入廠區就轉到廢酸區，他發現我在跟他之後，他
    就折返宿舍，第4 次進入廠區也是轉往廢酸區走，如果員工
    要進入工作崗位是要經過廢酸區前段往前走或右轉，被告蹲
    著摸陽極棒的地方除非是要丟垃圾，不然不會經過該處，被
    告當時並沒有說手上有垃圾要拿進去廠區，也沒有說宿舍電
    視壞掉，被告第1 次從廠區回宿舍，手上並沒有拿東西等語
    （見偵查卷97年度偵字第343 號卷第21頁至第26頁第54頁至
    第55頁、第71頁至第73頁、本院卷第89頁至第97頁）；證人
    乙○○於警詢、偵查及本院審理中證述：97年1 月3 日凌晨
    1 時許返回廠區，他在拿鑰匙開工具箱時我看到他，他順口
    跟我說宿舍東西壞掉要修理要借螺絲起子，並沒有說要借破
    壞剪，但是被告離開時我看他右手拿1 支破壞剪，沒有看到
    他拿螺絲起子，當天我凌晨2 點下班，陽極棒1 支原本約15
    0 公分至170 公分長，30支的陽極棒約重10公斤以下等語（
    見偵查卷第18頁至第20頁、第54頁至第55頁、本院卷第83頁
    至第88頁）；證人丁○○於警詢、偵查及本院審理中證述：
    97年1 月3 日凌晨約零時至1 時許加班時，乙○○清點陽極
    棒發現不見時有跟我說，當天凌晨1 時30分許被告進入廠區
    有跟我說要去拿破壞剪，我有看到被告手上有拿破壞剪，他
    跟我說要修理第4 台，我在案發後有跟警察說陽極棒應該是
    被用破壞剪破壞的，因為陽極棒有一定粗度，後來我去開工
    具箱把放在工具箱最上面的破壞剪拿給警察，到警察局時發
    現該破壞剪上面有綠色粉末，平常破壞剪是用來剪螺絲的，
    不會有綠色粉末，剪其他東西即便有粉末有不會有那麼大的
    量，在警局是以肉眼就可以清楚看到綠色粉末等語明確（見
    偵查卷第27頁至第29頁、第54頁至第55頁、第72頁至第73
    頁、本院卷第113 頁至第119 頁）。此外有被告當天下班刷
    卡紀錄表在卷（見偵查卷第85頁），則被告於97年1 月3 日
    凌晨0 時20分許下班後，於同日1 時許至3 時許向警衛即證
    人丙○○口頭報備後進入廠區4 次，第1 次有至工具箱拿取
    破壞剪，然並未攜帶破壞剪回宿舍，第3 次轉入廢酸區因發
    現證人丙○○跟隨在後而折返回宿舍，第4 次在進入廠區後
    直接轉到廢酸區蹲在地上摸以報紙、塑膠袋包裝之陽極棒等
    情堪以認定。
  (二)被告雖以前詞置辯，然進入世禾公司廠內工作區雖會經過廢
    酸區前面，但除非要丟垃圾，不然不用轉入廢酸區，且當天
    被告手上並無垃圾要丟等情，業據證人丙○○、乙○○、丁○○證述綦詳如前揭所述；又被告若為修理有線電視的電視
    線，僅需要一般剪刀即可，何需以1 支長達35公分之破壞剪
    剪一般之電線，況若進入廠區係為借破壞剪修理電視線，何
    以又會再從工具箱拿出破壞剪後，竟忘記攜帶該破壞剪回宿
    舍，是被告前揭所辯，顯與常情不符；復以該陽極棒確能以
    破壞剪剪斷等情，亦經本院現場勘驗屬實（見本院卷第102
    頁）；此外有贓物認領保管單、監視光碟翻拍照片在卷可按
    （見偵查卷第36頁至第37頁、第86頁至第93頁、第99頁至第
    102 頁），足徵被告前揭所辯，僅係卸責之詞，不足採信。
  (三)至被告雖於本院審理時另請求調查(1)調閱公司錄影帶、(2)採
    驗破壞剪上之指紋、(3)勘驗破壞剪剪斷10支陽極棒所需時間
    等，然關於世禾公司監視錄影畫面業據世禾公司提出，並由
    公訴人列為證據；至破壞剪於警局時業已發還被害人世禾公
    司等情，亦為被告所自承，則該破壞剪上之跡證已遭破壞，
    而無從鑑驗本案發生當時之情狀；另剪斷10支陽極棒所需花
    費時間長短，可由操作行為人主觀控制，且屬因人而異之變
    動因素。是被告上揭調查證據之聲請，本院認無必要，附此
    敘明。
  (四)綜上，被告所辯上開各節，無非事後脫免罪責之詞，俱不足
    採。本件事證明確，被告犯行應堪認定。
二、按刑法第321 條第1 項第3 款之攜帶兇器竊盜罪，係以行為
    人攜帶兇器竊盜為其加重條件，此所謂兇器，其種類並無限
    制，凡客觀上足對人之生命、身體、安全構成威脅，具有危
    險性之兇器均屬之，且祇須行竊時攜帶此種具有危險性之兇
    器為已足，並不以攜帶之初有行兇之意圖為必要（最高法院
    79年台上第5253號判例參照）。破壞剪屬質地堅硬之金屬，
    客觀上足認對人之生命、身體、安全構成威脅，具有危險性
    ，自屬兇器。核被告所為，係犯刑法第321 條第1 項第3 款
    之攜帶兇器竊盜罪。被告曾受事實欄所載之徒刑執行完畢，
    此有臺灣高等法院被告前案紀錄表1 份供參，其受徒刑之執
    行完畢，於5 年內故意再犯本件有期徒刑以上之罪，為累犯
    ，應依刑法第47條第1 項規定，加重其刑。爰審酌被告之犯
    罪動機、手段、竊得財物價值及犯後矢口否認犯行之態度不
    佳等一切情狀，量處如主文所示之刑。至偵查檢察官及蒞庭
    檢察官分別就被告具體求處有期徒刑1 年2 月、8 月，本院
    認所處上開刑度，即足資警惕被告，檢察官具體求刑尚嫌過
    重，併予敘明。未扣案之破壞剪，雖係供犯罪所用，然為被
    害人世禾公司所有，非被告所有，不另為沒收之諭知，附此
    敘明。
據上論斷，應依刑事訴訟法第284 條之1 、第299 條第1 項前段
，刑法第321 條第1 項第3 款、第47條第1 項，判決如主文。
本案經檢察官洪裕翔到庭執行職務。
中    華    民    國    98    年    5     月    15    日
                  刑事第四庭  法  官
如不服本判決應於收受判決後10日內向本院提出上訴書狀，並應
敘述具體理由。其未敘述上訴理由者，應於上訴期間屆滿後20日
內向本院補提理由書(均須按他造當事人之人數附繕本)「切勿逕
送上級法院」。
中    華    民    國    98    年    5     月    15    日
                              書記官
附錄本案論罪科刑法條：
刑法第321條
犯竊盜罪而有左列情形之一者，處六月以上、五年以下有期徒刑
：
一  於夜間侵入住宅或有人居住之建築物、船艦或隱匿其內而犯
    之者。
二  毀越門扇、牆垣或其他安全設備而犯之者。
三  攜帶兇器而犯之者。
四  結夥三人以上而犯之者。
五  乘火災、水災或其他災害之際而犯之者。
六  在車站或埠頭而犯之者。
前項之未遂犯罰之。


司法院資訊處製作；財團法人民間司法改革基金會備份。
